【裁判字號】    92,訴,534
【裁判日期】    920930
【裁判案由】    違反毒品危害防制條例
【裁判全文】
臺灣屏東地方法院刑事判決                          九十二年度訴字第五三四號
    公  訴  人  臺灣屏東地方法院檢察署檢察官
    被      告  甲○○
右列被告因違反毒品危害防制條例案件，經檢察官提起公訴（九十二年度毒偵字第一
００四號），本院判決如左：
    主  文
甲○○連續施用第一級毒品，累犯，處有期徒刑壹年肆月，扣案注射針筒壹支、止血
帶壹條均沒收；又連續施用第二級毒品，累犯，處有期徒刑陸月。應執行有期徒刑壹
年陸月。扣案注射針筒壹支、止血帶壹條均沒收。
    事  實
一、甲○○前於民國八十四、八十五年間，因麻醉藥品管理條例案件，經法院分別判
    處有期徒刑十一月、一年確定，接續執行於八十九年七月五日縮刑期滿執行完畢
    ，且其前因施用毒品案件，經送強制戒治後付保護管束期滿，由台灣屏東地方法
    院檢察署檢察官於九十年九月十一日，以九十年度戒毒偵字第三０七號不起訴處
    分確定。再因施用第一、二級毒品案件，經強制戒治後，由該署檢察官提起公訴
    ，經台灣高等法院高雄分院於九十一年十二月三十一日，以九十一年度上訴字第
    一九三七號判處有期徒刑一年五月確定，尚未執行完畢。甲○○竟猶不知悔改，
    復基於施用第一級毒品海洛因及第二級毒品安非他命之概括犯意，自九十二年四
    月間某日起至同年六月七日晚上十時許止，連續多次（海洛因約二、三天施用一
    次，安非他命偶爾施用）在屏東縣市不詳處所等處，施用第一級毒品海洛因及第
    二級毒品安非他命，為警於九十二年六月八日晚上七時許，在屏東市○○路上查
    獲，並扣得已供其施用第一級毒品之注射針筒一支、止血帶一條。
二、案經屏東縣警察局屏東分局報請台灣屏東地方法院檢察署檢察官偵查起訴。
    理  由
一、上述事實，業據被告坦承不諱，且被告於九十二年六月八日經警採尿送驗結果，
    發現確有甲基安非他命與嗎啡陽性反應（即海洛因水解後之反應），此有長榮大
    學毒物研究中心報告一紙附卷可稽，此為檢驗機關本於專業知識及科學儀器方法
    所得之結論，自可憑信。此外復有被告手臂之注射針孔照片一張、已供施用海洛
    因之注射針筒一支、止血帶一條扣案可資佐證，足見被告自白與事實相符，堪以
    採信。且其前因施用毒品案件，經送強制戒治後付保護管束期滿，由台灣屏東地
    方法院檢察署檢察官於九十年九月十一日，以九十年度戒毒偵字第三０七號不起
    訴處分確定，被告於檢察官依毒品危害防制條例第二十條第二項規定為不起訴處
    分後五年內再犯毒品危害防制條例第十條之罪，有臺灣屏東地方法院檢察署刑案
    資料查註紀錄表、臺灣高等法院被告全國前案紀錄表等在卷足憑，本件事證已明
    ，被告犯行應堪認定。
二、查海洛因、安非他命係毒品危害防制條例第二條第二項第一款、第二款所稱之第
    一級、第二級毒品，被告持以施用，核其所為係犯同條例第十條第一項及第二項
    之施用第一級、第二級毒品罪。被告持有第一、二級毒品，並進而施用之，其持
    有之低度行為為施用之高度行為吸收，不另論罪。被告連續多次施用第一級毒品
    海洛因及第二級毒品安非他命之行為，時間緊接，犯罪基本構成要件相同，顯均
    係基於概括犯意而為之，皆為連續犯，應各以一罪論，並分別加重其刑。被告前
    於八十四、八十五年間，因麻醉藥品管理條例案件，經法院分別判處有期徒刑十
    一月、一年確定，接續執行於八十九年七月五日縮刑期滿執行完畢，有臺灣屏東
    地方法院檢察署刑案資料查註紀錄表在卷可憑，其於執行完畢後五年以內再犯有
    期徒刑以上之上述二罪，皆為累犯，應依刑法第四十七條之規定，均加重其刑，
    其有二種刑之加重事由，應遞加重之。被告所犯上開二罪，犯意各別，行為互異
    ，應予分別論罪，合併處罰。爰審酌被告之素行（見前科表），施用毒品之時間
    、次數，無視政府戒毒法令之宣導，屢經查獲，仍一再施用，足見其陷溺已深，
    惟其犯後坦承犯行，態度尚稱良好等一切情狀，分別量處如主文所示之刑，並定
    其應執行刑。扣案注射針筒一支、止血帶一條，為被告所有供施用第一級毒品海
    洛因之物，業據其自承在卷，應依刑法第三十八條第一項第二款之規定，宣告沒
    收。
三、本件就審期間雖有不足，然被告於本院審理時供稱：「因為出戒治所要搜身很不
    方便，希望早日結案，讓我可以跟前案更定其刑，早日改過自新，我願意放棄就
    審期間」等語，請求本院進行簡式審判程序，終結本案，本院認被告上開陳述甚
    為合理，且被告已坦承犯行，就審期間不足並無不利被告之情事，准予於準備程
    序之後終結本案，附此敘明。
據上論斷，應依刑事訴訟法第二百九十九條第一項前段，毒品危害防制條例第十條第
一項、第二項，刑法第十一條前段、第五十六條、第四十七條、第五十一條第五款、
第三十八條第一項第二款，判決如主文。
本案經檢察官黃莉琄到庭執行職務。
中      華      民      國     九十二     年     九     月     三十     日
                                      臺灣屏東地方法院刑事第二庭
                                          法  官  翁世容
右正本證明與原本無異。
如不服本判決應於收受本判決送達後十日內向本院提出上訴書狀，其未敘述上訴理由
者，並得於提起上訴後十日內向本院補提理由書狀（均須按他造當事人之人數附繕本
 ）「切勿逕送上級法院」
                                          書記官   王秋淑
中      華      民      國      九十二      年      九    月    三十    日


司法院資訊處製作；財團法人民間司法改革基金會備份。
